臺灣士林地方法院刑事判決
                                   110年度審簡上字第27號
上  訴  人
即  被  告  涂家豪


上列上訴人即被告因竊盜案件，不服本院內湖簡易庭中華民國11
0 年3 月16日110 年度湖簡字第11號第一審簡易判決（聲請簡易
判決處刑案號：109 年度偵字第20076 號），提起上訴，本院管
轄之第二審合議庭判決如下：
    主  文
上訴駁回。
涂家豪緩刑貳年。
    事實及理由
一、本件資以認定事實之被告涂家豪以外之人於審判外之供述證
    據，檢察官及被告於審判中均不爭執證據能力（見本院卷第
    72至73頁），本院審酌上開證據作成時之情況，無不當取供
    或違反自由意志而陳述等情形，且均與本案待證事實具有關
    聯性，認為以之作為本案之證據乃屬適當；又所有援用之非
    供述證據亦無證據證明係公務員違背法定程序所取得，自均
    有證據能力，合先敘明。
二、本案經本院審理結果，認原審以被告涂家豪係犯刑法第320
    條第1 項之竊盜罪，共4 罪，各判處拘役10日，如易科罰金
    ，均以新臺幣1,000 元折算1 日，應執行拘役30日，如易科
    罰金，以新臺幣1,000 元折算1 日，其認事用法及量刑均無
    違誤，應予維持，爰逕引用原判決及其附件即檢察官聲請簡
    易判決處刑書所記載之事實、證據及理由（如附件）。
三、被告涂家豪上訴意旨略謂：被告因患有憂鬱症及酒精使用障
    礙症，病情常不穩定，有長期醫院住院治療追蹤，此次竊盜
    案因精神不穩定，趁家人不注意逃家，其犯案非出於惡意，
    常常無法控制行為，因此發生此案家人已更加留意，並定期
    回診治療，懇請准予緩刑等語。
四、經查：
  ㈠被告涂家豪上訴意旨對於檢察官起訴之犯罪事實並不爭執，
    且就原審量處之刑度亦無不服（見本院卷第12頁），僅表示
    因患有疾病，精神不穩定，求為緩刑之宣告等語，應認其並
    未具體指摘原判決有何違誤或不當之處，其上訴自無理由，
    固應駁回。
  ㈡惟按刑法第74條第1 項明定：受2 年以下有期徒刑、拘役或
    罰金之宣告，而有下列情形之一，認以暫不執行為適當者，
    得宣告2 年以上5 年以下之緩刑，其期間自裁判確定之日起
    算：⒈未曾因故意犯罪受有期徒刑以上刑之宣告者。⒉前因
    故意犯罪受有期徒刑以上刑之宣告，執行完畢或赦免後，5
    年以內未曾因故意犯罪受有期徒刑以上刑之宣告者。又緩刑
    宣告，本質上無異恩赦，雖具消滅刑罰權效果，惟立法意旨
    乃在藉由刑之執行猶豫，給予被告自新之機會，以避免短期
    自由刑之流弊（未及發揮刑罰執行效果，然受刑人已感染其
    他惡習，失輕犯者遷善機會），是否宣告緩刑，屬實體法上
    賦予法院得為自由裁量之事項，自應就行為人是否適具緩刑
    情狀，於裁判時本於一般法律原則綜合裁量（最高法院91年
    度台上字第5295號判決參照），是其緩刑情狀之取捨，自應
    以「裁判時」情狀為要。
  ㈢本件被告前無任何犯罪科刑紀錄，此有臺灣高等法院被告前
    案紀錄表附卷可按，自屬未曾因故意犯罪受有期徒刑以上刑
    之宣告，而被告於案發後即與被害人達成和解，並如數賠償
    其損害，被害人並於警詢表示不再追究，此有和解書（見偵
    卷第24頁）、警局調查筆錄（同上卷第20、21頁）、撤回告
    訴狀（同上卷第23頁）及本院公務電話記錄（見本院卷第67
    頁）附卷可按，併參酌被告患有憂鬱症及酒精使用障礙症，
    病情時有不穩定，在長期治療與追蹤中，亦有臺北市立聯合
    醫院（松德院區）診斷證明書（見本院卷第15頁）在卷可稽
    ，而其尚無犯罪科刑之紀錄，可徵諸上開前案紀錄表，且其
    歷警、偵，迄本院審理，始終坦承犯行並表示認錯，應有深
    刻之悔悟，堪認被告經此偵審程序及科刑宣告之教訓後，當
    知警惕而無再犯之虞，原審所宣告之刑以暫不執行為適當，
    爰依刑法第74條第1 項第1 款規定宣告緩刑2 年，用啟自新
    ，以勵來茲。
據上論斷，應依刑事訴訟法第455 條之1 第1 項、第3 項、第36
8 條、第373 條，刑法74條第1 項第1 款，判決如主文。
本案經檢察官陳彥章聲請以簡易判決處刑，檢察官蔡元仕到庭執
行職務。
中　　華　　民　　國　 110　　年　　10　　月　　13　　日
                  刑事第九庭審判長法  官  李育仁
                                  法  官  蘇怡文
                                  法  官  李冠宜
以上正本證明與原本無異。　　　　　　　　　　　　　　　　本件不得上訴。
                                  書記官  杜依玹
中　　華　　民　　國　　110 　年　　10　　月　　18　　日

附件：
臺灣士林地方法院刑事簡易判決　　　　 110年度湖簡字第11號
聲　請　人　臺灣士林地方檢察署檢察官
被　　　告　涂家豪  男　（民國00年00月00日生）
                    身分證統一編號：Z000000000號
                    住臺北市○○區○○路0段00巷0弄0號2樓
上列被告因竊盜案件，經檢察官陳彥章聲請以簡易判決處刑（10
9 年度偵字第20076 號），本院判決如下：
    主      文
涂家豪犯竊盜罪，共肆罪，各處拘役壹拾日，如易科罰金，以新
臺幣壹仟元折算壹日。應執行拘役參拾日，如易科罰金，以新臺
幣壹仟元折算壹日。
    事實及理由
一、本件犯罪事實、證據及應適用之法條，均引用檢察官聲請簡
    易判決處刑書之記載（如附件）。另應更正及補充如下：
  ㈠該犯罪事實欄第一項所載：被告於第4 次竊盜犯行所竊之酒
    類名稱應更正為：「54度」。
  ㈡應適用之法條部分，應補充：刑事訴訟法第449 條第1 項前
    段及第3 項、第454 條第2 項，刑法第41條第1 項前段，刑
    法施行法第1 條之1 第1 項。
  ㈢被告竊得之物品，核屬犯罪所得，原均應宣告沒收，惟被告
    業與被害人達成和解，並賠償其損害，有和解書在卷可憑，
    如再宣告沒收，恐有過苛之虞，爰依刑法第38條之2 第2 項
    規定，不予宣告沒收或追徵，附此敘明。
二、自本簡易判決送達之日起20日內，可以書狀敘述理由，向本
    庭提出上訴。
中    華    民    國   110    年    3     月    16    日
                  內湖簡易庭法  官  施月燿
以上正本證明與原本無異。
如不服本判決，應於判決送達後20日內，向本院提出上訴狀（應
付繕本），上訴於本院合議庭。
告訴人或被害人對於判決如有不服，具備理由請求檢察官請求上
訴者，其上訴期間之計算，係以檢察官收受判決正本日期為準。
中    華    民    國   110    年    3     月    16    日
                            書記官  朱鈴玉
附錄本案論罪科刑法條全文：
中華民國刑法第320 條第1 項
意圖為自己或第三人不法之所有，而竊取他人之動產者，為竊盜
罪，處五年以下有期徒刑、拘役或50萬元以下罰金。

附件：
臺灣士林地方檢察署檢察官聲請簡易判決處刑書
                                    109年度偵字第20076號
    被　　　告　涂家豪　男　42歲（民國00年00月00日生）
                        住臺北市○○區○○路0段00巷0弄0
                          號2樓
                        國民身分證統一編號：Z000000000號
上列被告因竊盜案件，業經偵查終結，認為以聲請簡易判決處刑
為宜，茲將犯罪事實及證據並所犯法條分敘如下：
        犯罪事實
一、涂家豪意圖為自己不法之所有，基於竊盜之意圖，先後於民
    國109 年10月30日上午9 時許、11月1 日上午9 時8 分許、
    11月6 日上午8 時8 分許、11月7 日上午8 時16分許，在臺
    北市○○區○○路0 段000 巷00號統一超商港鑫店，趁該店
    店員不注意之際，徒手分別竊取貨架上之玉山高粱酒54度、
    54度、58度、58度各1 瓶（共4 瓶），價值共計新臺幣（下
    同）865 元，得手後藏於衣服內，未結帳即離店逃逸。嗣該
    店店長曾敏華盤點時發現上開商品短缺，遂調閱監視器影像
    畫面後報警處理，經警循線而查得上情。
二、案經該店負責人張守成委由曾敏華訴由臺北市政府警察局內
    湖分局報告偵辦。
        證據並所犯法條
一、上揭犯罪事實，業據被告涂家豪於警詢時及偵查中均坦承不
    諱，並經告訴代理人曾敏華於警詢時之指訴明確，復有監視
    器畫面擷圖12紙在卷可稽，被告之自白核與事實相符，其竊
    盜犯行應堪認定。
二、核被告涂家華所為，係犯刑法第320 條第1 項之竊盜罪嫌，
    被告上開4 次竊盜間，犯意各別，行為互異，請分論併罰。
    至上揭被告竊得之玉山高粱酒4 瓶部分，業與告訴代理人曾
    敏華以1,690 元和解，有警詢筆錄及撤回告訴狀在卷可佐，
    爰不聲請沒收犯罪所得。
三、依刑事訴訟法第451 條第1 項聲請逕以簡易判決處刑。
    此　　致
臺灣士林地方法院
中　　華　　民　　國　 109　　年　　12　　月　　22　　日
                            檢  察  官 陳  彥  章
本件正本證明與原本無異
中　　華　　民　　國　 109　　年　　12　　月　　25　　日
                            書  記  官 黃  麗  菁
所犯法條：
中華民國刑法第320條
意圖為自己或第三人不法之所有，而竊取他人之動產者，為竊盜
罪，處5 年以下有期徒刑、拘役或50萬元以下罰金。
意圖為自己或第三人不法之利益，而竊佔他人之不動產者，依前
項之規定處斷。
前二項之未遂犯罰之。

本件係依刑事訴訟法簡易程序辦理，法院簡易庭得不傳喚被告、
輔佐人、告訴人、告發人等出庭即以簡易判決處刑；被告、被害
人、告訴人等對告訴乃論案件如欲聲請法院調（和）解或已達成
民事和解而要撤回告訴或對非告訴乃論案件認有受傳喚到庭陳述
意見之必要時，請即另以書狀向簡易法庭陳述或請求傳訊。